臺灣高等法院臺中分院刑事判決　　　　96年度上重訴字第57號
上　訴　人　臺灣彰化地方法院檢察署檢察官
被　　　告　甲○○
　　　　　　　　　（現另案於臺灣彰化監獄彰化分監執行中）
指定辯護人　本院公設辯護人　王金陵
上列上訴人因被告違反毒品危害防制條例案件，不服臺灣彰化地
方法院96年度訴字第996號中華民國96年9月5日第一審判決（起
訴案號：臺灣彰化地方法院檢察署95年度偵字第11587號、96年
度偵字第1016、1431號），提起上訴，本院判決如下：
    主  文
原判決撤銷。
甲○○所犯罪名及處罰，詳如附表壹「所犯罪名及處罰」欄所示
；應執行有期徒刑拾柒年陸月；扣案第一級毒品海洛因肆包（
合計淨重貳點零伍公克）、海洛因肆包（合計淨重壹點貳陸公克
），均沒收銷燬之。行動電話伍支（不含搭配之門號00000000
00號、0000000000號、0000000000號、0000000000號、00000000
00號SIM卡）、夾鍊袋貳疊、電子磅秤壹個、販毒所得新臺幣伍
仟元，均沒收之。未扣案之販毒所得新臺幣參萬柒仟參佰元沒
收之，如全部或一部不能沒收時，分別與巫宜儐（就販毒所得捌
佰元部分）、施家橙（就販毒所得參仟元部分）、李碧霞（就販
毒所得壹萬肆仟元部分）之財產連帶抵償之。
    事  實
一、甲○○前因施用第二級毒品案件，經原審法院以90年度員簡
    字第478號判處有期徒刑5月確定，另因違反麻醉藥品管理條
    例案件，經本院以92年度重上更(二)字第16號判處有期刑2 年
    8月，並經最高法院以92年度臺上字第3141號駁回上訴而確
    定，上開2案再經本院以92年度聲字第620號裁定合併定其應
    執行刑為有期徒刑3年確定；復因施用第一、二級毒品案件
    ，經原審法院以92年度訴字第639號分別判處有期徒刑1年、
    7月，並定應執行有期徒刑1年6月確定。上開案件經接續執
    行，於民國95年6月8日因縮短刑期假釋出監付保護管束，應
    至97年1月3日始縮刑期滿，於後記犯罪時間仍在假釋期間（
    不構成累犯）。
二、甲○○明知海洛因業經毒品危害防制條例列為第一級毒品管
    制，不得非法持有、販賣，為牟取暴利，夥同施家橙（綽號
    「小寶」，已於96年3月1日死亡，另由檢察官為不起訴處分
    ）、巫宜儐（綽號「阿儐」）及李碧霞（均由原審法院以96
    年度訴字第330號審理中）等人，分別基於販賣第一級毒品
    海洛因以營利之犯意聯絡，自95年8月間某日起，迄95年12
    月19日止，先由甲○○出資，在彰化縣員林鎮「春風滿面電
    子遊藝場」及彰化縣溪湖鎮○○街後方之某電子遊藝場等處
    ，向不詳姓名年籍綽號「阿財」及「阿國」之成年男子，以
    不詳價格，販入第一級毒品海洛因後，以高於進價價格販出
    之方式，先在其位於彰化縣溪湖鎮○○里○○路64號之住處
    等地，進行分裝，再以其住處、彰化縣埔心鄉○○路○段566
    號「金陵汽車旅館」、彰化縣溪湖鎮○○路129號（友人蔡
    幸純租屋處，位於溪湖國中後方）及彰化縣溪湖鎮○○路○
    段362號「道安醫院」等地附近為交易據點，並利用其所有
    （自不詳姓名年籍綽號「阿誠」之男子處取得）之行動電話
    2支（搭配門號0000000000號、0000000000號），及李碧霞
    所持用之0000000000號、0000000000號、0000000000號等行
    動電話，作為聯絡販賣毒品之工具，俟欲購買毒品者撥打上
    開行動電話與甲○○等人聯繫交易毒品事宜，雙方談妥交易
    毒品種類、數量及金額，並約定交易時間及地點後，或由甲
    ○○自行、或由甲○○駕車搭載李碧霞、或由施家橙、巫宜
    儐（其中巫宜儐則另有向甲○○購買毒品海洛因，詳後述）
    等人代為出面，將欲交易之毒品攜帶至約定之交易地點，以
    一手交錢一手交貨之方式，而為下列販賣第一級毒品海洛因
    之行為（併見附表所示）：
  (一)自95年10月間某日起，至同年12月19日止，由陳美玲以其所
    使用之0000000000號行動電話，撥打上述甲○○所使用之00
    00000000號、0000000000號行動電話，與甲○○聯絡購買海
    洛因事宜，雙方約妥交易時間及地點後，由甲○○分別在彰
    化縣溪湖鎮○○里○○路64號、前述「道安醫院」等地，以
    一手交錢一手交貨之方式，販賣第一級毒品海洛因予陳美玲
    共4次，其中3次交易金額為新臺幣（下同）500元，另1次為
    1000元，甲○○因而得款2500元。
  (二)自95年10月中旬某日起，至同年12月19日止，由洪聖軒（綽
    號「阿華」）以其所使用之 (00)0000000號市內電話，撥打
    上述甲○○所使用之0000000000號行動電話，與甲○○聯絡
    購買海洛因事宜，雙方約妥交易時間及地點後，由甲○○分
    別在彰化縣溪湖鎮「溪湖國中」、「溪湖國小」及「道安醫
    院」等地，以一手交錢一手交貨之方式，販賣第一級毒品海
    洛因予洪聖軒共10次，其中7次交易金額為500元，另3次為
    1000元，甲○○因而得款6500元。
  (三)自95年11月中旬某日起，由洪樹木以其所使用之0000000000
    號行動電話，撥打上述甲○○所使用之0000000000號行動電
    話，與甲○○聯絡購買海洛因事宜，雙方約妥交易時間及地
    點後，再由與甲○○有犯意聯絡之「施家橙」出面，在彰化
    縣員林鎮○○路及源泉路等處，以一手交錢一手交貨之方式
    ，販賣第一級毒品海洛因予洪樹木共3次，其中2次交易金額
    為500元，另1次為1000元，甲○○因而得款2000元。
  (四)自95年10月某日起，至同年11月底某日止，由陳宥渝以其所
    使用之0000000000號行動電話，撥打甲○○所使用之行動電
    話，與甲○○聯絡購買海洛因事宜，雙方約妥交易時間及地
    點後，由甲○○在彰化縣溪湖鎮全國超市前，以一手交錢一
    手交貨之方式，販賣第一級毒品海洛因予陳宥渝共10次，每
    次交易金額均為500元，甲○○因而得款5000元。
  (五)自95年11月初某日起，至同年12月中旬某日止，由巫宜儐以
    其所使用之0000000000號、0000000000號行動電話，撥打甲
    ○○所使用之行動電話，與甲○○聯絡購買海洛因事宜，雙
    方約妥交易時間及地點後，由甲○○在其前開住處及彰化縣
    溪湖鎮全國超市等地，以一手交錢一手交貨之方式，販賣第
    一級毒品海洛因予巫宜儐共4次，每次交易金額均為1000 元
    ，甲○○因而得款4000元。
  (六)自95年10月間某日起，至同年12月8日止，由塗仁德（綽號
    「塗仔」）以公用電話或其父親所申用之0000000000號行動
    電話，撥打甲○○所使用之行動電話，與甲○○聯絡購買海
    洛因事宜，雙方約妥交易時間及地點後，除其中1次交易由
    施家橙出面交易外（詳後述），其餘均由甲○○在彰化縣埔
    心鄉魚貨市場、彰化縣溪湖鎮「成功國中」及彰化縣埔心鄉
    「金陵汽車旅館」等地，以一手交錢一手交貨之方式，販賣
    第一級毒品海洛因予塗仁德共8次，其中6次交易金額為500
    元，另2次為2000元，甲○○因而得款7000元（其中塗仁德
    於95年12月8日14時13分許，以04─0000000號公用電話與甲
    ○○聯絡購買500元海洛因事宜後，係由與甲○○有共同犯
    意聯絡之施家橙出面，在彰化縣埔心鄉「金陵汽車旅館」外
    ，販賣第一級毒品海洛因予未戴安全帽騎乘機車前來之塗仁
    德，並向塗仁德收取500元現金）。
  (七)於95年12月8日16時47分許，某不詳姓名年籍之男子（警方
    蒐證紀錄誤載為「塗仔」），與甲○○聯絡購買海洛因事宜
    ，雙方約妥交易時間及地點後，由與甲○○有共同犯意聯絡
    之施家橙出面，在彰化縣埔心鄉「金陵汽車旅館」外，販賣
    第一級毒品海洛因予該名男子（當時該名男子頭戴淺色安全
    帽騎乘機車前來，由施家橙出面坐上其騎乘之機車後，將海
    洛因順勢塞入該男子之夾克口袋），該次交易金額為500 元
    ，甲○○等人因而得款500元。
  (八)於95年12月18日13時27分許，某姓名年籍不詳綽號「長腳」
    之男子以其所使用之0000000000號行動電話，撥打甲○○所
    使用之行動電話，與甲○○聯絡購買海洛因事宜，約定購買
    500元之海洛因，惟「長腳」表示伊身上僅有300元，不足部
    分要賒欠，經甲○○同意後，雙方約妥交易時間及地點，並
    由與甲○○有共同犯意聯絡之巫宜儐出面，在彰化縣溪湖鎮
    ○道安醫院」前，販賣第一級毒品予綽號「長腳」之男子，
    該次交易係由巫宜儐出面坐上「長腳」男子所騎乘之機車，
    巫宜儐以右手向其收取300元現金後，再以左手順勢將海洛
    因塞入其夾克口袋，而完成交易。
  (九)於95年12月18日14時14分許，由施宜慶以04─0000000號公
    用電話，撥打前述甲○○之0000000000號行動電話，與甲○
    ○聯絡購買海洛因事宜，雙方約定販賣海洛因之時間、地點
    後，並由與甲○○有共同犯意聯絡之巫宜儐出面，於同日14
    時38分許，巫宜儐駕駛車牌號碼3127-GA號白色自小客車，
    前往彰化縣溪湖鎮「道安醫院」前，由巫宜儐坐上施宜慶所
    駕駛之自小客車，將500元之海洛因販賣交付予施宜慶，甲
    ○○等人因而得款500元。
  (十)自95年9月初某日起，至同年12月某日止，由陳素梅以其所
    使用之0000000000號行動電話及04─0000000號電話，撥打
    李碧霞使用之0000000000號、0000000000號行動電話，與李
    碧霞聯絡購買海洛因事宜後，再由甲○○單獨出面，或由甲
    ○○駕車搭載李碧霞外出之方式，在彰化縣溪湖鎮「育大汽
    車教練場」及「大興隆超市」等地，以一手交錢一手交貨之
    方式，販賣第一級毒品海洛因予陳素梅共3次，其次2次交易
    金額為1000元，另1次為2000元，甲○○等人因而得款4000
    元。
  (十一)於95年8月、9月間，由袁思榕以其所使用之0000000000號行
    動電話，撥打李碧霞所使用之0000000000號行動電話，與李
    碧霞聯絡購買海洛因事宜後，再由甲○○駕車搭載李碧霞外
    出之方式，在彰化縣溪湖鎮○○路○○路旁，以一手交錢一
    手交貨之方式，販賣第一級毒品海洛因予袁思榕2次，每次
    交易金額均為5000元，甲○○等人因而得款10000元。
三、嗣先後為警查扣下列物品：
  (一)先於95年12月19日16時50分許，在彰化縣溪湖鎮○○路○段
    362號「道安醫院」2樓，為警持臺灣彰化地方法院檢察署檢
    察官拘票，當場拘提查獲甲○○正販賣第一級毒品海洛因予
    洪聖軒及陳美玲，並在甲○○身上及隨身物品內，扣得第一
    級毒品海洛因4包（合計淨重2.05公克），及其所有供販賣
    第一、二級毒品所用之行動電話2支（分別使用門號0000000
    000號、0000000000號）、夾鍊袋1疊，暨其販賣毒品所得之
    現金5000元等物。
  (二)且於翌日（即12月20日）10時30分許，經甲○○帶同警員前
    往彰化縣溪湖鎮○○路129號3樓（友人蔡幸純租屋處），並
    扣得第一級毒品海洛因4包（合計淨重1.26公克），及其所
    有供販賣第一級毒品所用之夾鍊袋1疊及電子磅秤1臺等物。
四、案經彰化縣警察局移送臺灣彰化地方法院檢察署檢察官偵查
    起訴。
    理  由
一、證據能力：
  (一)按被告以外之人於偵查中向檢察官所為陳述，除顯有不可信
    之情況者外，得為證據，刑事訴訟法第159條之1第2項定有
    明文。蓋因檢察官與法官同為司法官署，且檢察官代表國家
    偵查犯罪，依法有訊問被告、證人及鑑定人之權力，且須對
    被告有利、不利之情形均應注意，況徵諸實務運作，檢察官
    實施刑事偵查程序，亦能恪遵法定程序之要求，不致有違法
    取證情事且可信度極高，是被告以外之人前於偵查中已具結
    而為證述，除反對該項供述得具有證據能力之一方，已釋明
    「顯有不可信之情況」之理由外，不宜以該證人未能於審判
    中接受他造之反對詰問為由，即遽指該證人於偵查中之陳述
    不具證據能力，方符前揭法條之立法意旨。查後述引用之證
    人於檢察官偵查中所為之陳述，均經具結，被告及辯護人等
    均未提及檢察官在偵查時，有任何不法取供之情形，客觀上
    並無顯不可信之情況，是前揭證人於偵查中之證言自具有證
    據能力。
  (二)被告以外之人於審判外之陳述，雖不符刑事訴訟法第159 條
    之1至第159條之4之規定，而經當事人於審判程序同意作為
    證據，法院審酌該言詞陳述或書面陳述作成時之情況，認為
    適當者，亦得為證據。當事人、代理人或辯護人於法院調查
    證據時，知有第159條第1項不得為證據之情形，而未於言詞
    辯論終結前聲明異議者，視為有前項之同意，刑事訴訟法第
    159條之5定有明文。立法意旨在於傳聞證據未經當事人之反
    對詰問予以核實，原則上先予排除，惟若當事人已放棄詰問
    或未聲明異議，基於證據資料愈豐富，愈有助於真實發現之
    理念，且強化言詞辯論主義，法院自可承認該傳聞證據例外
    擁有證據能力。下列引用證人於警訊中之陳述，雖均係被告
    以外之人於審判外之陳述，性質上屬傳聞證據，惟本件被告
    及指定辯護人於本院審理時，未就其證據能力聲明異議，本
    院審酌該言詞陳述作成時之情況，並查無其他不法之情狀，
    足認為得為本案之證據，依刑事訴訟法第159條之5之規定，
    有證據能力。
  (三)再按有事實足認被告或犯罪嫌疑人有最輕本刑為3年以上有
    期徒刑之罪嫌，並危害國家安全或社會秩序情節重大，而有
    相當理由可信其通訊內容與本案有關，且不能或難以其他方
    法蒐集或調查證據者，得發通訊監察書。通訊監察書，偵查
    中由檢察官依司法警察機關聲請或依職權核發，審判中由法
    官依職權核發。又除法律另有規定外，實施刑事訴訟程序之
    公務員因違背法定程序取得之證據，其有無證據能力之認定
    ，應審酌人權保障及公共利益之均衡維護。通訊保障及監察
    法第5條第1項第1款、第2項、刑事訴訟法第158條之4分別定
    有明文。本件被告甲○○所使用之門號0000000000號、0000
    000000號等行動電話之監聽錄音，為臺灣彰化地方法院檢察
    署核准在案，有詳載聲監案號、案由、監察電話、對象及譯
    文人等之臺灣彰化地方法院檢察署通訊監察書及譯文紀錄等
    附卷可參，係依法所為之監聽；況審酌電話監聽侵害被告權
    益之種類及輕重、對於被告訴訟上防禦不利益之程度、犯罪
    所生之危害或實害等情形，兼顧人權保障及公共利益之均衡
    維護，堪認本件此部分電話監聽合於比例原則，應具有證據
    能力。
二、訊據被告甲○○，對於上揭販賣第1級毒品海洛因之事實，
    均坦白承認；參酌：
  (一)被告上開自白核與證人即販賣之對象陳美玲等人下列分別於
    警詢、偵查中或原審審理時證述確有向被告甲○○購買海洛
    因之事實，並分別指認被告甲○○為販賣毒品者等情相符：
  (1)陳美玲於95年12月19日、20日警詢、95年12月20日偵查時之
    證述（見彰警刑偵一字第0950103906號卷第27-32頁、95年
    度偵字第11587號卷第18-19頁）
  (2)洪聖軒於95年12月19日警詢筆錄及95年12月20日偵查時之證
    述（見95年度他字第2435號卷第2-11頁）
  (3)洪樹木於95年12月13日警詢時之證述（見96年度偵字第1431
    號卷第31-38頁）
  (4)陳宥渝於96年1月4日警詢及96年1月4日偵查時證述（見96年
    度偵字第1431號卷第23-30頁、95年度偵字第11587號卷第26
    頁）
  (5)巫宜儐於96年1月31日警詢及96年1月5日、96年5月8日偵查
    時之證述（見96年度偵字第1431號卷第7-14頁、95年度偵字
    第11587號卷第24-25頁、95年度偵字第1016號卷第123-125
    頁）
  (6)塗仁德於96年5月17日偵查時之證述（見95年度偵字第11587
    號卷第133- 134頁）
  (7)施宜慶於95年12月22日警詢時之證述（見95年度偵字第1016
    號卷第5-8頁）
  (8)陳素梅於96年1月25日警詢、96年1月25日偵查時之證述（見
    96年度偵字第1431號卷第48-54頁、95年度偵字第11587號卷
    第28頁）
  (9)袁思榕於95年11月20日警詢、96年1月26日偵查時之證述（
    見96年度偵字第1431號卷第39-47頁、95年度偵字第11587號
    卷第22頁）
  (二)證人施家橙於95年12月21日警詢中、賴建嵩（即指證被告為
    李碧霞販賣運送毒品）於96年1月5日警詢中及證人范素玲（
    即彰化縣溪湖鎮○○路129號屋主）於95年12月20日警詢中
    指述明確（參見95年度偵字第1016號卷第61-65頁、96年度
    偵字第1431號卷第15-22頁、彰警刑偵一字第0950103906 號
    卷第39-40頁）。
  (三)臺灣彰化地方法院檢察署通訊監察書、通訊監察譯文紀錄（
    含通聯調閱查詢單）、販毒搜證照片及相驗屍體證明書等件
    附卷可稽（參見彰警刑偵一字第0950103906號卷第57-144頁
    、95年度偵字第1016號卷第21、46、94-115頁、96年度偵字
    第1431號卷第74-76頁、96年度偵字第5675號卷第19-29頁）
    。
  (四)95年12月19日16時50分許，在彰化縣溪湖鎮○○路○段362
    號「道安醫院」2樓，所查扣之白色粉末4包，經鑑定結果，
    含有海洛因成份（合計淨重2.05公克）；而於同年月20日10
    時30分許，在彰化縣溪湖鎮○○路129號3樓，所查扣之白色
    粉末4包，經鑑定結果，亦含有海洛因成份（合計淨重1. 26
    公克）等情，有法務部調查局96年2月9日調科壹字第096230
    10180號、第00000000000號鑑定書各1紙在卷可稽（參見95
    年度偵字第1016號卷第44-45頁）。另同日（指19日）在「
    道安醫院」2樓，所查扣之夾鍊袋1疊、行動電話2支（分別
    使用門號0000000000號、0000000000號），及同日（指20日
    ），在彰化縣溪湖鎮○○路129號3樓，所查扣之夾鍊袋1疊
    及電子磅秤1臺，均據被告於原審審理時坦認為販毒之工具
    ，而扣得之現金5000元，被告亦承認此為販毒之所得。
  (五)販賣海洛因係違法行為，非可公然為之，亦無公定價格，容
    易分裝並增減份量，而每次買賣之價量，可能隨時依雙方關
    係深淺、資力、需求量及對行情之認知、來源是否充裕、查
    緝是否嚴緊、購買者被查獲時供述購買對象之可能風險之評
    估等，而異其標準，非可一概而論，從而販賣之利得，除被
    告就販賣之價量俱臻明確供述外，委難察得實情，然販賣之
    人從價差或量差中牟利之方式雖異，其意圖營利之販賣行為
    則同一。參諸我國對於施用、販賣毒品查緝甚嚴，被告與購
    毒者陳美玲等人僅係朋友關係，非屬至親，衡情亦當無可能
    甘冒重典，多次按購入價格轉售而不求任何利得之理，是被
    告甲○○確有營利之意圖甚明。
    綜上所述，被告販賣海洛因之事證明確，被告上開犯行均堪
    認定，應依法論科。
三、按海洛因為毒品危害防制條例第2條第2項公告列管之第一級
    毒品，不得非法持有、施用、販賣。次按刑法上所謂販賣行
    為，不以販入後復行賣出為必要，只要以營利為目的，而有
    販入或賣出二者其一之行為，即足構成，雖未及賣出，仍屬
    販賣既遂（參照最高法院88年度臺上字第2828號判決意旨）
    。次按刑事上販賣罪之完成，與民事上買賣契約之成立，二
    者之概念尚有不同，刑事上之販賣行為，則須以營利為目的
    ，將標的物販入或賣出，有一於此，其犯罪行為始為完成（
    參照最高法院88年度臺上字第3760號判決意旨）。復按販賣
    毒品之所謂販賣行為，係行為人基於營利之目的，而販入或
    賣出毒品而言。販賣毒品者，其主觀上須有營利之意圖，且
    客觀上有販賣之行為，即足構成，至於實際上是否已經獲利
    ，則非所問（最高法院93年度臺上字第1651號刑事判決意旨
    參見）。是核被告甲○○所為，係犯毒品危害防制條例第4
    條第1項之販賣第一級毒品罪。被告販賣第一級毒品前持有
    第一級毒品之低度行為，應為販賣第一級毒品之高度行為所
    吸收，不另論罪。
四、按所謂集合犯，係指依一般社會通念，特定犯罪行為具有反
    覆實施之特性，立法者於制定刑罰法律之初，亦已認知該種
    行為類型之反覆性，而有意藉由法條中客觀構成要件之行為
    要素，含括上開具有反覆實施特性之數個犯罪行為，仍僅接
    受一次刑法之評價為已足。然販賣毒品犯罪，不論行為人或
    為零星偶一為之，或不間斷的反覆為之，行為人於行為終了
    時，即已達其營利目的，是自難認立法者於制定刑罰法律之
    初，已認知販賣毒品行為必屬具反覆性之犯罪，且有意藉由
    法條中客觀構成要件之行為要素，含括上開具有反覆實施特
    性之數個犯罪行為。況依94年2月2日總統令修正公布，並自
    95年7月1日施行之刑法，其修正既依據「刑罰公平原則」之
    考量，刪除有關連續犯之規定，並將含有連續犯性質之常業
    犯一併全數刪除（參見刑法修正草案總說明），則再以集合
    犯之概念評價多數販賣毒品之行為，即有不當。因此，多次
    販賣毒品犯罪之行為，當無論以「集合犯」之餘地，此時則
    應回歸一般刑法上行為單、複數之認定，而予論罪科刑，較
    稱妥適；是本件被告甲○○所犯販賣第一級毒品各罪，應分
    論併罰。又被告甲○○與巫宜儐（附表編號四二、四二）、
    施家橙（附表編號十五、十六、十七、三十九、四十）、李
    碧霞（附表編號四十三至四十七）等成年人間，就上開犯罪
    分別有犯意聯絡及行為分擔，為共同正犯。依本院卷附前案
    紀錄表所示，被告自84年間開始，即有多次施用毒品紀錄，
    其長期染有毒癮，為生活經濟壓力所迫，一方面無資力繼續
    購毒抵癮，乃淪入販毒惡性循環。其販毒行為固然不可取，
    然參酌其每人販賣毒品金額，多在500、1000元之間，本案
    販毒行為相較於長期大量販賣毒品之大毒梟或「大盤」「中
    盤」毒販而言，所為對社會治安及國民健康之危害相對仍屬
    較輕，本院認縱量處法定最低法定刑度「無期徒刑」，猶屬
    過重，情輕法重，尚堪憫恕，爰依刑法第59條規定酌減其刑
    。
五、原審予以論罪科刑固非無見，惟原判決誤認被告所犯上開販
    賣毒品罪名有集合犯實質上一罪之適用，並將被告下列未經
    起訴之販賣毒品行為（柯順傑部分）認係一罪關係而併予審
    理尚有未當，檢察官上訴意旨，指摘原審適用刑法第59條酌
    減其刑之規定不當，雖不為本院所採，然原判決既有上開不
    當之處，即應撤銷改判，爰審酌被告之素行、智識程度、犯
    罪之動機、目的、手段，其販售毒品，不僅殘害施用者自身
    健康，往往因毒品而散盡家財、連累家人，或為購買毒品鋌
    而走險者，更不可勝計，對社會有相當危害，另考量其販賣
    毒品之期間、次數、所得之利益、參與程度，暨犯後均坦承
    犯行、態度良好等一切情狀，分別量處如附表壹「所犯罪名
    及處罰欄」所示之刑，並定其應執行刑。關於沒收部分：I
    扣案之海洛因4包（合計淨重2.05公克）又4包（合計淨重1.
    26公克）為列管之第一級毒品，應依毒品危害防制條例第18
    條第1項前段之規定宣告沒收銷燬之；II95年12月19日16時5
    0分許，在彰化縣溪湖鎮○○路○段362號「道安醫院」2 樓
    ，所查扣之夾鍊袋1疊、行動電話2支（分別使用門號0000
    000000號、0000000000號）；暨於同年月20日10時30分許，
    在彰化縣溪湖鎮○○路129號3樓，所查扣之夾鍊袋1疊及電
    子磅秤1臺，均為被告甲○○所有，並為本案販毒之工具，
    業據被告坦認在卷，應依毒品危害防制條例第19條第1項前
    段之規定宣告沒收。李碧霞租用0000000000號、0000000000
    號、0000000000號所使用之行動電話三支，係供犯罪所用之
    物，亦據被告供明，亦依同法宣告沒收。至各該行動所使用
    之SIM卡，依國內電信公司一般定型化契約之約定，該晶片
    卡之所有權仍屬電信公司所有，申請人僅因承租門號而取得
    使用權，是該晶片卡尚非屬被告所有之物，且亦非違禁物，
    自不得併予宣告沒收；III被告犯罪所得共計42300元，其中
    於95年12月19日在被告甲○○身上扣得現金5000元，被告坦
    承此為販毒之所得，且依查扣及販賣之時點，應係販賣毒品
    予陳美玲（附表編號二、三、四）及洪聖軒（附表編號十二
    、十三、十四）上開毒品之部分所得，依法應予沒收；至其
    餘未扣案部分合計37300元，仍屬販售所得之價款，應依毒
    品危害防制條例第19條第1項沒收之。但共同正犯之犯罪所
    得為新臺幣時，因係合併計算，且於全部或一部不能沒收時
    ，以其財產抵償之，為避免執行時發生重複沒收、抵償之情
    形，故各共同正犯之間係採連帶沒收主義，於裁判時僅諭知
    連帶沒收，不得就全體共同正犯之總所得對各該共同正犯分
    別重複諭知沒收；此與罰金刑應分別諭知、分別執行者不同
    （最高法院95年度臺上字第925號、94年度臺上字第7421號
    判決要旨參照）。未扣案之販毒所得37300元，依上開說明
    應宣告分別與共犯巫宜儐（就販毒所得800元部分）、施家
    橙（就販毒所得3000元部分）、李碧霞（就販毒所得14000
    元部分）沒收之，如全部或一部不能沒收時，以渠等財產分
    別連帶抵償之；Ⅳ另於95年12月19日16時50分許，在彰化縣
    溪湖鎮○○路○段362號「道安醫院」2樓，為警所查扣之注
    射針筒3支、注射用水空瓶1個、削尖吸管1支、橡膠管1條及
    現金101 00元；暨於同年月20日10時30分許，在彰化縣溪湖
    鎮○○路129號3樓，所查扣之白色粉末1包、安非他命吸食
    器1組、注射針筒2支、手銬1付、蔡幸純郵局存摺1本、蔡幸
    純郵局金融卡1張、蔡幸純私章1個、行動電話4支、大門鑰
    匙2支、電話記事簿1本及房屋租賃契約書2本等物，其中該
    白色粉末1包，經鑑驗結果，並未含法定毒品成份（參卷附
    法務部調查局96年2月9日調科壹字第096230 10180號鑑定書
    1紙），其餘物品或係供被告甲○○自己施用海洛因或甲基
    安非他命所用之物，或係案外人之物品，被告否認上開物品
    與本案販賣第一級毒品有涉，且本院復查無其他證據足資證
    明與本案販賣毒品犯行有何直接關連，毋庸沒收，附此敘明
    。
六、臺灣彰化地方法院檢察署96年度偵字第5675號移送併辦意旨
    以：被告另自96年10月20日起，迄同年11月26日止，由柯順
    傑（綽號「黑龍」）以所持用之0000000000號、0000000000
    號、000000 0000號行動話，撥打甲○○所使用之行動電話
    ，並以「1張」「2張」「3張」表示欲購買毒品金額為1000
    元、2000元或3000元，而與甲○○聯絡購買海洛因、甲基安
    非他他命事宜，雙方約妥交易時間及地點後，由甲○○在彰
    化縣埔心鄉魚市場、夏綠地汽車旅館及彰化縣溪湖鎮等地，
    以一手交錢一手交貨之方式，販賣第一級毒品海洛因予柯順
    傑共10次，其中4次交易金額為500元，2次交易金額為1000
    元，2次交易金額為2000元，另2次交易金額為3000元；且販
    賣第二級毒品甲基安非他命予柯順傑共4次，交易金額分別
    為1000元、1500元、2000元及3000元各1次。又前開交易之
    其中2次甲○○係同時販賣第一級毒品海洛因及第二級毒品
    甲基安非他命予柯順傑，因認被告甲○○另涉有販賣第一級
    、第二級毒品犯行。惟查，被告所犯前揭販賣毒品犯行無集
    合犯實質上關係已據本院認定如前，復查，移送併辦部分上
    開有罪部分無裁判上一罪關係，本院自無從合併審理，併予
    敘明。
七、據上論結，應依刑事訴訟法第369條第1項前段、第364條、
    第299條第1項前段，毒品危害防制條例第4條第1項、第18條
    第1項前段、第19條第1項，刑法第11條、第28條、第59條、
    第51條第5款，判決如主文。
本案經檢察官乙○○到庭執行職務。
中　　華　　民　　國　　96　　年　　11　　月　　21　　日
            刑事第四庭    審判長法　官  洪  耀  宗
                                法　官  江  德  千
                                法　官  劉  登  俊
上列正本證明與原本無異。
如不服本判決應於收受送達後十日內向本院提出上訴書狀，其未
敘述上訴之理由者並得於提起上訴後十日內向本院補提理由書（
均須按他造當事人之人數附繕本）。
                                書記官  粘  銘  環
中　　華　　民　　國　　96　　年　　11　　月　　22　　日
附表
┌──┬───┬───┬────┬─────────┬──────────────────┐
│編號│販賣對│時間  │ 地點   │毒品種類次數及價格│      所犯罪名及處罰                │
│    │象    │      │        │                  │                                    │
├──┼───┼───┼────┼─────────┼──────────────────┤
│一  │陳美玲│95年10│彰化縣溪│販賣第1級毒品海洛 │販賣第1級毒品，處有期徒刑拾伍年貳月 │
│    │      │月至同│湖鎮    │因1次，價格為500元│，扣案之行動電話壹具（不含搭配之0925│
│    │      │年12月│        │（重量不詳）。    │002494號SIM卡）沒收，販賣第一級     │
│    │      │19日間│        │                  │毒品海洛因所得新臺幣伍佰元沒收，如全│
│    │      │某日  │        │                  │部或一部不能沒收時，以其財產抵償之。│
├──┼───┼───┼────┼─────────┼──────────────────┤
│二  │陳美玲│95年10│彰化縣溪│販賣第1級毒品海洛 │販賣第1級毒品，處有期徒刑拾伍年貳月 │
│    │      │月至同│湖鎮    │因1次，價格為500元│，扣案之行動電話壹具（不含搭配之0925│
│    │      │年12月│        │（重量不詳）。    │002494號SIM卡）沒收。               │
│    │      │19日間│        │販賣所得500元已扣 │                                    │
│    │      │某日  │        │案。              │                                    │
├──┼───┼───┼────┼─────────┼──────────────────┤
│三  │陳美玲│95年10│彰化縣溪│販賣第1級毒品海洛 │販賣第1級毒品，處有期徒刑拾伍年貳月 │
│    │      │月至同│湖鎮    │因1次，價格為500元│，扣案之行動電話壹具（不含搭配之0925│
│    │      │年12月│        │（重量不詳）。販賣│002494號SIM卡）沒收，販賣第一級毒品 │
│    │      │19日間│        │所得500元已扣案。 │海洛因所得新臺幣伍佰元沒收，如全部或│
│    │      │某日  │        │                  │一部不能沒收時，以其財產抵償之。    │
├──┼───┼───┼────┼─────────┼──────────────────┤
│四  │陳美玲│95年10│彰化縣溪│販賣第1級毒品海洛 │販賣第1級毒品，處有期徒刑拾伍年貳月 │
│    │      │月至同│湖鎮    │因1次，價格為1000 │，扣案之行動電話壹具（不含搭配之0934│
│    │      │年12月│        │元（重量不詳）。販│321455號SIM卡）沒收，販賣第一級毒品 │
│    │      │19日間│        │賣所得1000元已扣案│海洛因所得新臺幣壹仟元沒收，如全部或│
│    │      │某日  │        │。                │一部不能沒收時，以其財產抵償之。    │
├──┼───┼───┼────┼─────────┼──────────────────┤
│五  │洪聖軒│95年10│彰化縣溪│販賣第1級毒品海洛 │販賣第1級毒品，處有期徒刑拾伍年貳月 │
│    │      │月中旬│湖鎮    │因1次，價格為500元│，扣案之行動電話壹具（不含搭配之0925│
│    │      │某日至│        │（重量不詳）。    │002494號SIM卡）沒收，販賣第一級毒品 │
│    │      │同年12│        │                  │海洛因所得新臺幣伍佰元沒收，如全部或│
│    │      │月19日│        │                  │一部不能沒收時，以其財產抵償之。    │
│    │      │間某日│        │                  │                                    │
├──┼───┼───┼────┼─────────┼──────────────────┤
│六  │洪聖軒│95年10│彰化縣溪│販賣第1級毒品海洛 │販賣第1級毒品，處有期徒刑拾伍年貳月 │
│    │      │月中旬│湖鎮    │因1次，價格為500元│，扣案之行動電話壹具（不含搭配之0925│
│    │      │某日至│        │（重量不詳）。    │002494號SIM卡）沒收，販賣第一級毒品 │
│    │      │同年12│        │                  │海洛因所得新臺幣伍佰元沒收，如全部或│
│    │      │月19日│        │                  │一部不能沒收時，以其財產抵償之。    │
│    │      │間某日│        │                  │                                    │
├──┼───┼───┼────┼─────────┼──────────────────┤
│七  │洪聖軒│95年10│彰化縣溪│販賣第1級毒品海洛 │販賣第1級毒品，處有期徒刑拾伍年貳月 │
│    │      │月中旬│湖鎮    │因1次，價格為500元│，扣案之行動電話壹具（不含搭配之0925│
│    │      │某日至│        │（重量不詳）。    │002494號SIM卡）沒收，販賣第一級毒品 │
│    │      │同年12│        │                  │海洛因所得新臺幣伍佰元沒收，如全部或│
│    │      │月19日│        │                  │一部不能沒收時，以其財產抵償之。    │
│    │      │間某日│        │                  │                                    │
├──┼───┼───┼────┼─────────┼──────────────────┤
│八  │洪聖軒│95年10│彰化縣溪│販賣第1級毒品海洛 │販賣第1級毒品，處有期徒刑拾伍年貳月 │
│    │      │月中旬│湖鎮    │因1次，價格為500元│，扣案之行動電話壹具（不含搭配之0925│
│    │      │某日至│        │（重量不詳）。    │002494號SIM卡）沒收，販賣第一級毒品 │
│    │      │同年12│        │                  │海洛因所得新臺幣伍佰元沒收，如全部或│
│    │      │月19日│        │                  │一部不能沒收時，以其財產抵償之。    │
│    │      │間某日│        │                  │                                    │
├──┼───┼───┼────┼─────────┼──────────────────┤
│九  │洪聖軒│95年10│彰化縣溪│販賣第1級毒品海洛 │販賣第1級毒品，處有期徒刑拾伍年貳月 │
│    │      │月中旬│湖鎮    │因1次，價格為500元│，扣案之行動電話壹具（不含搭配之0925│
│    │      │某日至│        │（重量不詳）。    │002494號SIM卡）沒收，販賣第一級毒品 │
│    │      │同年12│        │                  │海洛因所得新臺幣伍佰元沒收，如全部或│
│    │      │月19日│        │                  │一部不能沒收時，以其財產抵償之。    │
│    │      │間某日│        │                  │                                    │
├──┼───┼───┼────┼─────────┼──────────────────┤
│十  │洪聖軒│95年10│彰化縣溪│販賣第1級毒品海洛 │販賣第1級毒品，處有期徒刑拾伍年貳月 │
│    │      │月中旬│湖鎮    │因1次，價格為500元│，扣案之行動電話壹具（不含搭配之0925│
│    │      │某日至│        │（重量不詳）。    │002494號SIM卡）沒收，販賣第一級毒品 │
│    │      │同年12│        │                  │海洛因所得新臺幣伍佰元沒收，如全部或│
│    │      │月19日│        │                  │一部不能沒收時，以其財產抵償之。    │
│    │      │間某日│        │                  │                                    │
├──┼───┼───┼────┼─────────┼──────────────────┤
│十一│洪聖軒│95年10│彰化縣溪│販賣第1級毒品海洛 │販賣第1級毒品，處有期徒刑拾伍年貳月 │
│    │      │月中旬│湖鎮    │因1次，價格為500元│，扣案之行動電話壹具（不含搭配之0925│
│    │      │某日至│        │（重量不詳）。    │002494號SIM卡）沒收，販賣第一級毒品 │
│    │      │同年12│        │                  │海洛因所得新臺幣伍佰元沒收，如全部或│
│    │      │月19日│        │                  │一部不能沒收時，以其財產抵償之。    │
│    │      │間某日│        │                  │                                    │
├──┼───┼───┼────┼─────────┼──────────────────┤
│十二│洪聖軒│95年10│彰化縣溪│販賣第1級毒品海洛 │販賣第1級毒品，處有期徒刑拾伍年貳月 │
│    │      │月中旬│湖鎮    │因1次，價格為500元│，扣案之行動電話壹具（不含搭配之0925│
│    │      │某日至│        │（重量不詳）。販賣│002494號SIM卡）沒收。               │
│    │      │同年12│        │所得1000元已扣案。│                                    │
│    │      │月19日│        │                  │                                    │
│    │      │間某日│        │                  │                                    │
├──┼───┼───┼────┼─────────┼──────────────────┤
│十三│洪聖軒│95年10│彰化縣溪│販賣第1級毒品海洛 │販賣第1級毒品，處有期徒刑拾伍年貳月 │
│    │      │月中旬│湖鎮    │因1次，價格為500元│，扣案之行動電話壹具（不含搭配之0925│
│    │      │某日至│        │（重量不詳）。販賣│002494號SIM卡）沒收。               │
│    │      │同年12│        │所得1000元已扣案。│                                    │
│    │      │月19日│        │                  │                                    │
│    │      │間某日│        │                  │                                    │
├──┼───┼───┼────┼─────────┼──────────────────┤
│十四│洪聖軒│95年10│彰化縣溪│販賣第1級毒品海洛 │販賣第1級毒品，處有期徒刑拾伍年貳月 │
│    │      │月中旬│湖鎮    │因1次，價格為500元│，扣案之行動電話壹具（不含搭配之0925│
│    │      │某日至│        │（重量不詳）。販賣│002494號SIM卡）沒收。               │
│    │      │同年12│        │所得1000元已扣案。│                                    │
│    │      │月19日│        │                  │                                    │
│    │      │間某日│        │                  │                                    │
├──┼───┼───┼────┼─────────┼──────────────────┤
│十五│洪樹木│95年11│彰化縣員│與「施家橙」共同販│共同販賣第1級毒品，處有期徒刑拾伍年 │
│    │      │月中旬│林鎮    │賣第1級毒品海洛因1│貳月，扣案之行動電話壹具（不含搭配之│
│    │      │某日至│        │次，價格為500元（ │0000000000號SIM卡）沒收，販賣第一級 │
│    │      │同年12│        │重量不詳）。      │毒品海洛因所得新臺幣伍佰元沒收，如全│
│    │      │月19日│        │                  │部或一部不能沒收時，與施家橙財產連帶│
│    │      │間某日│        │                  │抵償之。                            │
├──┼───┼───┼────┼─────────┼──────────────────┤
│十六│洪樹木│95年11│彰化縣員│與「施家橙」共同販│共同販賣第1級毒品，處有期徒刑拾伍年 │
│    │      │月中旬│林鎮    │賣第1級毒品海洛因1│貳月，扣案之行動電話壹具（不含搭配之│
│    │      │某日至│        │次，價格為500元（ │0000000000號SIM卡）沒收，販賣第一級 │
│    │      │同年12│        │重量不詳）。      │毒品海洛因所得新臺幣伍佰元沒收，如全│
│    │      │月19日│        │                  │部或一部不能沒收時，與施家橙財產連帶│
│    │      │間某日│        │                  │抵償之。                            │
├──┼───┼───┼────┼─────────┼──────────────────┤
│十七│洪樹木│95年11│彰化縣員│與「施家橙」共同販│共同販賣第1級毒品，處有期徒刑拾伍年 │
│    │      │月中旬│林鎮    │賣第1級毒品海洛因1│貳月，扣案之行動電話壹具（不含搭配之│
│    │      │某日至│        │次，價格為1000元（│0000000000號SIM卡）沒收，販賣第一級 │
│    │      │同年12│        │重量不詳）。      │毒品海洛因所得新臺幣壹仟元沒收，如全│
│    │      │月19日│        │                  │部或一部不能沒收時，與施家橙財產連帶│
│    │      │間某日│        │                  │抵償之。                            │
├──┼───┼───┼────┼─────────┼──────────────────┤
│十八│陳宥渝│95年10│彰化縣溪│販賣第1級毒品海洛 │販賣第1級毒品，處有期徒刑拾伍年貳月 │
│    │      │月間某│湖鎮    │因1次，價格為500元│，販賣第一級毒品海洛因所得新臺幣伍佰│
│    │      │日至同│        │（重量不詳）。    │元沒收，如全部或一部不能沒收時，以其│
│    │      │年11月│        │                  │財產抵償之。                        │
│    │      │底某日│        │                  │                                    │
├──┼───┼───┼────┼─────────┼──────────────────┤
│十九│陳宥渝│95年10│彰化縣溪│販賣第1級毒品海洛 │販賣第1級毒品，處有期徒刑拾伍年貳月 │
│    │      │月間某│湖鎮    │因1次，價格為500元│，販賣第一級毒品海洛因所得新臺幣伍佰│
│    │      │日至同│        │（重量不詳）。    │元沒收，如全部或一部不能沒收時，以其│
│    │      │年11月│        │                  │財產抵償之。                        │
│    │      │底某日│        │                  │                                    │
├──┼───┼───┼────┼─────────┼──────────────────┤
│二十│陳宥渝│95年10│彰化縣溪│販賣第1級毒品海洛 │販賣第1級毒品，處有期徒刑拾伍年貳月 │
│    │      │月間某│湖鎮    │因1次，價格為500元│，販賣第一級毒品海洛因所得新臺幣伍佰│
│    │      │日至同│        │（重量不詳）。    │元沒收，如全部或一部不能沒收時，以其│
│    │      │年11月│        │                  │財產抵償之。                        │
│    │      │底某日│        │                  │                                    │
├──┼───┼───┼────┼─────────┼──────────────────┤
│廾一│陳宥渝│95年10│彰化縣溪│販賣第1級毒品海洛 │販賣第1級毒品，處有期徒刑拾伍年貳月 │
│    │      │月間某│湖鎮    │因1次，價格為500元│，販賣第一級毒品海洛因所得新臺幣伍佰│
│    │      │日至同│        │（重量不詳）。    │元沒收，如全部或一部不能沒收時，以其│
│    │      │年11月│        │                  │財產抵償之。                        │
│    │      │底某日│        │                  │                                    │
├──┼───┼───┼────┼─────────┼──────────────────┤
│廾二│陳宥渝│95年10│彰化縣溪│販賣第1級毒品海洛 │販賣第1級毒品，處有期徒刑拾伍年貳月 │
│    │      │月間某│湖鎮    │因1次，價格為500元│，販賣第一級毒品海洛因所得新臺幣伍佰│
│    │      │日至同│        │（重量不詳）。    │元沒收，如全部或一部不能沒收時，以其│
│    │      │年11月│        │                  │財產抵償之。                        │
│    │      │底某日│        │                  │                                    │
├──┼───┼───┼────┼─────────┼──────────────────┤
│廾三│陳宥渝│95年10│彰化縣溪│販賣第1級毒品海洛 │販賣第1級毒品，處有期徒刑拾伍年貳月 │
│    │      │月間某│湖鎮    │因1次，價格為500元│，販賣第一級毒品海洛因所得新臺幣伍佰│
│    │      │日至同│        │（重量不詳）。    │元沒收，如全部或一部不能沒收時，以其│
│    │      │年11月│        │                  │財產抵償之。                        │
│    │      │底某日│        │                  │                                    │
├──┼───┼───┼────┼─────────┼──────────────────┤
│廾四│陳宥渝│95年10│彰化縣溪│販賣第1級毒品海洛 │販賣第1級毒品，處有期徒刑拾伍年貳月 │
│    │      │月間某│湖鎮    │因1次，價格為500元│，販賣第一級毒品海洛因所得新臺幣伍佰│
│    │      │日至同│        │（重量不詳）。    │元沒收，如全部或一部不能沒收時，以其│
│    │      │年11月│        │                  │財產抵償之。                        │
│    │      │底某日│        │                  │                                    │
├──┼───┼───┼────┼─────────┼──────────────────┤
│廾五│陳宥渝│95年10│彰化縣溪│販賣第1級毒品海洛 │販賣第1級毒品，處有期徒刑拾伍年貳月 │
│    │      │月間某│湖鎮    │因1次，價格為500元│，販賣第一級毒品海洛因所得新臺幣伍佰│
│    │      │日至同│        │（重量不詳）。    │元沒收，如全部或一部不能沒收時，以其│
│    │      │年11月│        │                  │財產抵償之。                        │
│    │      │底某日│        │                  │                                    │
├──┼───┼───┼────┼─────────┼──────────────────┤
│廾六│陳宥渝│95年10│彰化縣溪│販賣第1級毒品海洛 │販賣第1級毒品，處有期徒刑拾伍年貳月 │
│    │      │月間某│湖鎮    │因1次，價格為500元│，販賣第一級毒品海洛因所得新臺幣伍佰│
│    │      │日至同│        │（重量不詳）。    │元沒收，如全部或一部不能沒收時，以其│
│    │      │年11月│        │                  │財產抵償之。                        │
│    │      │底某日│        │                  │                                    │
├──┼───┼───┼────┼─────────┼──────────────────┤
│廾七│陳宥渝│95年10│彰化縣溪│販賣第1級毒品海洛 │販賣第1級毒品，處有期徒刑拾伍年貳月 │
│    │      │月間某│湖鎮    │因1次，價格為500元│，販賣第一級毒品海洛因所得新臺幣伍佰│
│    │      │日至同│        │（重量不詳）。    │元沒收，如全部或一部不能沒收時，以其│
│    │      │年11月│        │                  │財產抵償之。                        │
│    │      │底某日│        │                  │                                    │
├──┼───┼───┼────┼─────────┼──────────────────┤
│廾八│巫宜儐│95年11│彰化縣溪│販賣第1級毒品海洛 │販賣第1級毒品，處有期徒刑拾伍年貳月 │
│    │      │月初某│湖鎮    │因1次，價格為1000 │，販賣第一級毒品海洛因所得新臺幣壹仟│
│    │      │日至同│        │元（重量不詳）。  │元沒收，如全部或一部不能沒收時，以其│
│    │      │年12月│        │                  │財產抵償之。                        │
│    │      │中旬某│        │                  │                                    │
│    │      │日    │        │                  │                                    │
├──┼───┼───┼────┼─────────┼──────────────────┤
│廾九│巫宜儐│95年11│彰化縣溪│販賣第1級毒品海洛 │販賣第1級毒品，處有期徒刑拾伍年貳月 │
│    │      │月初某│湖鎮    │因1次，價格為1000 │，販賣第一級毒品海洛因所得新臺幣壹仟│
│    │      │日至同│        │元（重量不詳）。  │元沒收，如全部或一部不能沒收時，以其│
│    │      │年12月│        │                  │財產抵償之。                        │
│    │      │中旬某│        │                  │                                    │
│    │      │日    │        │                  │                                    │
├──┼───┼───┼────┼─────────┼──────────────────┤
│三十│巫宜儐│95年11│彰化縣溪│販賣第1級毒品海洛 │販賣第1級毒品，處有期徒刑拾伍年貳月 │
│    │      │月初某│湖鎮    │因1次，價格為1000 │，販賣第一級毒品海洛因所得新臺幣壹仟│
│    │      │日至同│        │元（重量不詳）。  │元沒收，如全部或一部不能沒收時，以其│
│    │      │年12月│        │                  │財產抵償之。                        │
│    │      │中旬某│        │                  │                                    │
│    │      │日    │        │                  │                                    │
├──┼───┼───┼────┼─────────┼──────────────────┤
│卅一│巫宜儐│95年11│彰化縣溪│販賣第1級毒品海洛 │販賣第1級毒品，處有期徒刑拾伍年貳月 │
│    │      │月初某│湖鎮    │因1次，價格為1000 │，販賣第一級毒品海洛因所得新臺幣壹仟│
│    │      │日至同│        │元（重量不詳）。  │元沒收，如全部或一部不能沒收時，以其│
│    │      │年12月│        │                  │財產抵償之。                        │
│    │      │中旬某│        │                  │                                    │
│    │      │日    │        │                  │                                    │
├──┼───┼───┼────┼─────────┼──────────────────┤
│卅二│塗仁德│95年10│彰化縣溪│販賣第1級毒品海洛 │販賣第1級毒品，處有期徒刑拾伍年貳月 │
│    │      │月間某│湖鎮    │因1次，價格為500元│，販賣第一級毒品海洛因所得新臺幣伍佰│
│    │      │日至同│        │（重量不詳）。    │元沒收，如全部或一部不能沒收時，以其│
│    │      │年12月│        │                  │財產抵償之。                        │
│    │      │8日   │        │                  │                                    │
├──┼───┼───┼────┼─────────┼──────────────────┤
│卅三│塗仁德│95年10│彰化縣溪│販賣第1級毒品海洛 │販賣第1級毒品，處有期徒刑拾伍年貳月 │
│    │      │月間某│湖鎮    │因1次，價格為500元│，販賣第一級毒品海洛因所得新臺幣伍佰│
│    │      │日至同│        │（重量不詳）。    │元沒收，如全部或一部不能沒收時，以其│
│    │      │年12月│        │                  │財產抵償之。                        │
│    │      │8日   │        │                  │                                    │
├──┼───┼───┼────┼─────────┼──────────────────┤
│卅四│塗仁德│95年10│彰化縣溪│販賣第1級毒品海洛 │販賣第1級毒品，處有期徒刑拾伍年貳月 │
│    │      │月間某│湖鎮    │因1次，價格為500元│，販賣第一級毒品海洛因所得新臺幣伍佰│
│    │      │日至同│        │（重量不詳）。    │元沒收，如全部或一部不能沒收時，以其│
│    │      │年12月│        │                  │財產抵償之。                        │
│    │      │8日   │        │                  │                                    │
├──┼───┼───┼────┼─────────┼──────────────────┤
│卅五│塗仁德│95年10│彰化縣溪│販賣第1級毒品海洛 │販賣第1級毒品，處有期徒刑拾伍年貳月 │
│    │      │月間某│湖鎮    │因1次，價格為500元│，販賣第一級毒品海洛因所得新臺幣伍佰│
│    │      │日至同│        │（重量不詳）。    │元沒收，如全部或一部不能沒收時，以其│
│    │      │年12月│        │                  │財產抵償之。                        │
│    │      │8日   │        │                  │                                    │
├──┼───┼───┼────┼─────────┼──────────────────┤
│卅六│塗仁德│95年10│彰化縣溪│販賣第1級毒品海洛 │販賣第1級毒品，處有期徒刑拾伍年貳月 │
│    │      │月間某│湖鎮    │因1次，價格為500元│，販賣第一級毒品海洛因所得新臺幣伍佰│
│    │      │日至同│        │（重量不詳）。    │元沒收，如全部或一部不能沒收時，以其│
│    │      │年12月│        │                  │財產抵償之。                        │
│    │      │8日   │        │                  │                                    │
├──┼───┼───┼────┼─────────┼──────────────────┤
│卅七│塗仁德│95年10│彰化縣埔│販賣第1級毒品海洛 │販賣第1級毒品，處有期徒刑拾伍年貳月 │
│    │      │月間某│心鄉    │因1次，價格為2000 │，販賣第一級毒品海洛因所得新臺幣貳仟│
│    │      │日至同│        │元（重量不詳）。  │元沒收，如全部或一部不能沒收時，以其│
│    │      │年12月│        │                  │財產抵償之。                        │
│    │      │8日   │        │                  │                                    │
├──┼───┼───┼────┼─────────┼──────────────────┤
│卅八│塗仁德│95年10│彰化縣埔│販賣第1級毒品海洛 │販賣第1級毒品，處有期徒刑拾伍年貳月 │
│    │      │月間某│心鄉    │因1次，價格為2000 │，販賣第一級毒品海洛因所得新臺幣貳仟│
│    │      │日至同│        │元（重量不詳）。  │元沒收，如全部或一部不能沒收時，以其│
│    │      │年12月│        │                  │財產抵償之。                        │
│    │      │8日   │        │                  │                                    │
├──┼───┼───┼────┼─────────┼──────────────────┤
│卅九│塗仁德│95年12│彰化縣埔│共同販賣第1級毒品 │共同販賣第1級毒品，處有期徒刑拾伍年 │
│    │      │月8日 │心鄉金陵│海洛因1次，價格為 │貳月，販賣第一級毒品海洛因所得新臺幣│
│    │      │14時13│汽車旅館│500元（重量不詳） │伍佰元沒收，如全部或一部不能沒收時，│
│    │      │分    │外      │，由有共同犯意聯絡│與施家橙財產連帶抵償之。            │
│    │      │      │        │之施家橙負責交付。│                                    │
├──┼───┼───┼────┼─────────┼──────────────────┤
│四十│不詳姓│95年12│彰化縣埔│共同販賣第1級毒品 │共同販賣第1級毒品，處有期徒刑拾伍年 │
│    │名男子│月8日 │心鄉金陵│海洛因1次，價格為 │貳月，販賣第一級毒品海洛因所得新臺幣│
│    │      │16時47│汽車旅館│500元（重量不詳） │伍佰元沒收，如全部或一部不能沒收時，│
│    │      │分    │外      │，由有共同犯意聯絡│與施家橙財產連帶抵償之。            │
│    │      │      │        │之施家橙負責交付。│                                    │
├──┼───┼───┼────┼─────────┼──────────────────┤
│四一│編號長│95年12│彰化縣埔│共同販賣第1級毒品 │共同販賣第1級毒品，處有期徒刑拾伍年 │
│    │腳之不│月8日 │心鄉金陵│海洛因1次，價格為 │貳月，販賣第一級毒品海洛因所得新臺幣│
│    │詳姓名│13時27│汽車旅館│300元（重量不詳） │參佰元沒收，如全部或一部不能沒收時，│
│    │男子  │分    │外      │，由有共同犯意聯絡│與巫宜儐財產連帶抵償之。            │
│    │      │      │        │之巫宜儐負責交付。│                                    │
├──┼───┼───┼────┼─────────┼──────────────────┤
│四二│施宜慶│95年12│彰化縣溪│共同販賣第1級毒品 │販賣第1級毒品，處有期徒刑拾伍年貳月 │
│    │      │月18日│湖鎮道安│海洛因1次，價格為 │，扣案之行動電話壹具（不含搭配之0925│
│    │      │12時38│醫院前  │500 元（重量不詳）│002494號SIM卡）沒收，販賣第一級毒品 │
│    │      │分    │        │，由有共同犯意聯絡│海洛因所得新臺幣伍佰元沒收，如全部或│
│    │      │      │        │之巫宜儐負責交付。│一部不能沒收時，與巫宜儐財產連帶抵償│
│    │      │      │        │                  │之。                                │
├──┼───┼───┼────┼─────────┼──────────────────┤
│四三│陳素梅│95年9 │彰化縣溪│共同販賣第1級毒品 │共同販賣第1級毒品，處有期徒刑拾伍年 │
│    │      │月初某│湖鎮    │海洛因1次，價格為 │貳月，行動電話壹具（不含搭配之096055│
│    │      │日起至│        │2000元（重量不詳）│8052號SIM卡）沒收，販賣第一級毒品海 │
│    │      │同年12│        │，與有共同犯意聯絡│洛因所得新臺幣貳仟元沒收，如全部或一│
│    │      │月某日│        │之李碧霞共同交付。│部不能沒收時，與李碧霞財產連帶抵償之│
│    │      │      │        │                  │。                                  │
├──┼───┼───┼────┼─────────┼──────────────────┤
│四四│陳素梅│95年9 │彰化縣溪│與李碧霞共同販賣第│共同販賣第1級毒品，處有期徒刑拾伍年 │
│    │      │月初某│湖鎮    │1級毒品海洛因1次，│貳月，行動電話壹具（不含搭配之093582│
│    │      │日起至│        │價格為1000元（重量│8020號SIM卡）沒收，販賣第一級毒品海 │
│    │      │同年12│        │不詳），被告單獨出│洛因所得新臺幣壹仟元沒收，如全部或一│
│    │      │月某日│        │面交付。          │部不能沒收時，與李碧霞財產連帶抵償之│
│    │      │      │        │                  │。                                  │
├──┼───┼───┼────┼─────────┼──────────────────┤
│四五│陳素梅│95年9 │彰化縣溪│與李碧霞共同販賣第│共同販賣第1級毒品，處有期徒刑拾伍年 │
│    │      │月初某│湖鎮    │1級毒品海洛因1次，│貳月，行動電話壹具（不含搭配之096055│
│    │      │日起至│        │價格為1000元（重量│8052號SIM卡）沒收，販賣第一級毒品海 │
│    │      │同年12│        │不詳），被告單獨出│洛因所得新臺幣壹仟元沒收，如全部或一│
│    │      │月某日│        │面交付。          │部不能沒收時，與李碧霞財產連帶抵償之│
│    │      │      │        │                  │。                                  │
├──┼───┼───┼────┼─────────┼──────────────────┤
│四六│袁思榕│95年8 │彰化縣溪│共同販賣第1級毒品 │共同販賣第1級毒品，處有期徒刑拾伍年 │
│    │      │、9月 │湖鎮    │海洛因1次，價格為 │貳月，行動電話壹具（不含搭配之091649│
│    │      │間某日│        │5000元（重量不詳）│7435號SIM卡）沒收，販賣第一級毒品海 │
│    │      │      │        │，與有共同犯意聯絡│洛因所得新臺幣伍仟元沒收，如全部或一│
│    │      │      │        │之李碧霞共同交付。│部不能沒收時，與李碧霞財產連帶抵償之│
│    │      │      │        │                  │。                                  │
├──┼───┼───┼────┼─────────┼──────────────────┤
│四七│袁思榕│95年8 │彰化縣溪│共同販賣第1級毒品 │共同販賣第1級毒品，處有期徒刑拾伍年 │
│    │      │、9月 │湖鎮    │海洛因1次，價格為 │貳月，行動電話壹具（不含搭配之091649│
│    │      │間某日│        │5000元（重量不詳）│7435號SIM卡）沒收，販賣第一級毒品海 │
│    │      │      │        │，與有共同犯意聯絡│洛因所得新臺幣伍仟元沒收，如全部或一│
│    │      │      │        │之李碧霞共同交付。│部不能沒收時，與李碧霞財產連帶抵償之│
│    │      │      │        │                  │。                                  │
└──┴───┴───┴────┴─────────┴──────────────────┘
